臺灣臺北地方法院交通事件裁定　　　　　　　　　　九十年度交聲字第一一五三號
　　異議人即
　　受處分人　臻泰實業有限公司
　　代 表 人　甲○○○
右列受處分人因違反道路交通管理處罰條例案件，對於臺北市交通事件裁決所中華民
國九十年十月二十五日所為之處分（原處分案號：北市裁三字第車裁二二－ＣＧ00
00000號），聲明異議，本院裁定如左：
    主      文
異議駁回。
    理      由
一、按汽車駕駛人，行車速度，超過規定之最高時速者，處新臺幣（以下同）一千二
    百元以上二千四百元以下罰鍰，道路交通管理處罰條例第四十條第一項定有明文
    。又汽車駕駛人駕駛汽車違反道路交通管理處罰條例第四十條第一項規定者，除
    應依該條所規定之罰鍰處罰外，並予記違規點數一點，道路交通管理處罰條例第
    六十三條第一項第一款亦定有明文。再逕行舉發違反道路交通管理事件，經汽車
    所有人依通知單之應到案日期前到案，並告知違規駕駛人姓名、身分證統一編號
    及住址者，處罰機關應即另行通知違規駕駛人到案依法處理；逾應到案日期，處
    罰機關應依道路交通管理處罰條例第八十五條第三項規定處罰該汽車所有人，違
    反道路交通管理事件統一裁罰標準及處理細則第二十四條亦定有明文。易言之，
    如汽車駕駛人在道路超速行駛，為警當場攔停者，處罰機關固應對汽車之駕駛人
    為處罰，惟若舉發機關並非當場對該部汽車攔停，而係依違反道路交通管理事件
    統一裁罰標準及處理細則第二十三條第一項第五款規定以科學儀器取得違規證據
    資料（如照相機或測速器）逕行舉發者，此際舉發機關只能依上開處理細則第二
    十三條第二項規定對汽車所有人為掣單舉發。如經舉發之汽車所有人在舉發通知
    單之應到案日期前到案，並告知處罰機關該名超速駕駛之汽車違規駕駛人姓名、
    身分證統一編號及住址者，處罰機關應即依前開細則第二十四條規定處罰該名違
    規駕駛人。惟如汽車所有人未於應到案日期前到案或雖於應到案日期前到案，而
    未告知處罰機關實際之違規駕駛人者，處罰機關仍應依道路交通管理處罰條例第
    八十五條第三項「本條例關於車輛駕駛人之處罰，如應歸責於車輛所有人者，處
    罰車輛所有人。」規定，對車輛所有人加以處罰。
二、本件受處分人即異議人臻泰實業有限公司所有之車號ＤＨ－二四四二號自用小客
    貨車，於民國九十年七月十一日十時二十二分，行經臺北縣淡金公路賢孝國中前
    道路，當時該處道路速限為五十公里，受處分人所有之該部汽車竟以六十三公里
    之時速超速十三公里未滿二十公里行駛，而為擺置於路旁之雷達測速照相機以拍
    照之方式取證，嗣臺北縣警察局交通隊（以下稱北縣交通隊）小隊長蔡澄潭以受
    處分人所有該部車號汽車有違反前揭道路交通管理處罰條例第四十條第一項規定
    之行為逕行掣單舉發，經將舉發通知單送達於受處分人後，受處分人於應到案日
    期前向原處分機關提出申訴，惟未明白告知原處分機關當時該部汽車之違規駕駛
    人之確實姓名及年籍，經原處分機關請原舉發單位即北縣交通隊調查結果，仍認
    受處分人所有之該部汽車有於前揭路段超速行駛行為，原處分機關乃依前揭道路
    交通管理處罰條例第四十條第一項、第八十五條第三項及違反道路交通管理事件
    統一裁罰標準表規定，以受處分人所有該部車號汽車超過規定之最高時速未滿二
    十公里行駛，於九十年十月五日裁處受處分人罰鍰一千七百元（因受處分人為法
    人，故原處分機關未為併記違規點數一點之處分，附此敘明）。
三、訊據受處分人之代理人胡英雄對於其駕駛上開車號自用小客貨車於前揭時地為警
    測速照相時速高達六十三公里之情事固不否認，惟矢口否認其有違反道路交通管
    理處罰條例第四十條第一項規定之行為，並辯稱略以：我在行車路線上看不到限
    速標誌，據悉公局第一區○○○○段稱在九十年七月二十一日先將限速四十公里
    標誌拆除，我違規在先，暫且不談何時拆除，惟為何在重新規劃中就先行拆除？
    如果說違規地點後方大約一‧七公里處路上劃有限速四十公里之標誌，但我根本
    沒有經過那裏；又況承辦人員說目前規劃中行車速限以郊區六十公里計，那為何
    我在重新規劃中車道行駛，不能以六十公里的時速計算呢？云云。惟查：
    (一)右揭超速違規，有採證照片一組二幀附卷可憑，本院檢視上開採證照片二幀，
      清楚看見受處分人所有車牌號碼ＤＨ－二四四二號自用小客貨車，於上開時地
      被雷達測速照相機測得之時速為六十三公里之事實明確。
    (二)依臺北縣警察局九十年十月十九日九十北警交字第三七八七二書函：「查該路
      段係上、下坡易發生交通事故，又鄰近三所學校，為維行車安全設置限速四十
      公里標誌，本局於九十年十月二日以北警交字第三七一三六號函向公局第一區
      工程處景美工務段（路權主管機關）查詢，據景美工務段九十年十月九日以一
      工景字第九○○七三一三號函示：為配合新修訂道路交通安全規則第九十三條
      規定，於九十年七月二十七日先將速限四十公里標誌拆除，重新規劃中，本局
      自九十年六月中旬執行測速時已提昇限速五十公里，經現場勘查於違規地點後
      方大約一‧七公里（原誤載為一‧七公尺）處面漆劃限速四十公里標誌，而違
      規時間係限速四十公里標誌仍設置在案。」又依該局九十一年二月八日北警交
      字第○九一○○八○七四九號函：「查違地規點於九十年七月廿七日前仍設置
      速限四十公里標誌，本局為配合新修訂道路交通安全規則第九十三條第一款規
      定：在市區道路，時速不得超過五十里，在郊區道路，時速不得超過六十里，
      對本縣轄內所有道路速限四十公里路段執行測速時，先自行提昇速限五十公里
      予符合民意，路權主管機關重新規劃完成之後，於九十年十一月十九日已違規
      地點後方大約八○○公尺設置速限五十公里標誌在案。」再查，經本院函詢交
      通部公局第一區工程處景美工務段違規地點淡水鎮○○○路賢孝國中前於九十
      年七月十一日之行車速限為何？該工務段於九十一年二月六日以（九一）一工
      景第九一○一○○七號函覆：「查旨揭路段，為學校附近，故速限為五十公里
      。」。由以上所述可知，上揭規路段當時速限為五十公里，況行經學校時，應
      減速慢行，作隨時停車之準備，道路交通安全規則第九十三條第一項第四款亦
      有明文，故受處分人所有之上開車號汽車行經淡水鎮○○○路賢孝國中附近時
      ，亦應依上開規定減速慢行，作隨時停車之準備，竟未遵守，猶以時速六十三
      公里行駛，其違規超速之行為至為明確。是受處分人所為上開所辯，實難認為
      可採，本件事證明確，本件受處分人所有之上揭車號汽車有於前述時地超速行
      駛之違規行為堪以認定。
四、綜上所述，受處分人所有之前開車號汽車確有在前揭時地超速行駛之違規行為，
    從而原處分機關依前揭道路交通管理處罰條例第四十條第一項、第八十五條第三
    項及違反道路交通管理事件統一裁罰標準表規定，以受處分人所有該部車號汽車
    超過規定之最高時速未滿二十公里行駛，裁處受處分人罰鍰一千七百元，核無不
    合。本件受處分人之聲明異議為無理由，應予駁回。
據上論斷，應依道路交通案件處理辦法第十九條，裁定如主文。
中      華      民      國      九十一    年      六      月      三    日
                                      臺灣臺北地方法院交通法庭
                                          法  官  曾  啟  謀
右正本證明與原本無異。
如不服本裁定應於送達後五日內向本院提出抗告狀
                                          書記官  謝  韻  華
中      華      民      國      九十一    年      六      月      三    日
